# 子公司无偿使用集团商标

提问人：erase12345 时间：2021-10-23 15:48:00
A集团成立于 2005 年，底下有多家子公司，并且A集团在 2016 年注册了的商标，统一让底下所有子公司无偿使用。
A集团底下的子公司B计划于用2018,2019和 2020 年的数据申报上市，B公司于 2011 年成立。
想请问下B公司是否需要计提商标使用费？由于B公司是 2011 年成立，如果需要计提，应该以怎样的标准计提会比较合适？
比如 2018 年期初，以及申报期内每年的金额，谢谢！

回答人：chenyiwei
理论上应合理确定B子公司从无偿使用集团所有的商标权中获益的程度。建议与评估专业人士沟通，考虑如何对B所享有的商标使用权估值。
但是，如果商标归集团所有，上市公司使用（无论是否无偿），均可能招致对其是否符合资产完整性等独立性标准的质疑，故建议与券商等沟通，谨慎考虑“授权使用商标”这种模式是否可行。